【裁判字號】    97,上易,1248
【裁判日期】    970828
【裁判案由】    竊盜
【裁判全文】
臺灣高等法院臺中分院刑事判決        97年度上易字第1248號
上  訴  人
即  被  告  乙○○
                    國民
                    （另案於臺灣臺中監獄執行中）
上列上訴人因竊盜案件，不服臺灣臺中地方法院97年度易字第17
51號中華民國97年5月26日第1審判決（起訴案號：臺灣臺中地方
法院檢察署97年度偵字第7910號），提起上訴，本院判決如下：
    主  文
上訴駁回。
    事實及理由
一、本案經本院審理結果，認第1審判決認事用法及量刑均無不
    當，應予維持，並引用第1審判決書記載之事實、證據及理
    由（如附件）。
二(一)上訴人即被告（以下稱被告）乙○○上訴意旨略以：伊因倆
    臂患有慣性脫臼之痼疾，工作時力不從心，常遭解僱，而原
    審判決認定伊欠缺工作觀念即為強制工作之宣告顯屬有誤等
    由提起上訴。
  (二)經查：
  1.按「保安處分係針對受處分人將來之危險性所為之處置，以
    達教化、治療之目的，為刑罰之補充制度。我國現行刑法採
    刑罰與保安處分雙軌制，係在維持行為責任之刑罰原則下，
    為協助行為人再社會化之功能，以及改善行為人潛在之危險
    性格，期能達成根治犯罪原因、預防犯罪之特別目的。是保
    安處分中之強制工作，旨在對嚴重職業性犯罪及欠缺正確工
    作觀念或無正常工作因而習慣犯罪者，強制其從事勞動，學
    習一技之長及正確之謀生觀念，使其日後重返社會，能適應
    社會生活。刑法第90條第1項規定：「有犯罪之習慣或以犯
    罪為常業或因遊蕩或懶惰成習而犯罪者，得於刑之執行完畢
    或赦免後，令入勞動場所，強制工作。」，即係本於保安處
    分應受比例原則之規範，使保安處分之宣告，與行為人所為
    行為之嚴重性、行為人所表現之危險性及對於行為人未來行
    為之期待性相當之意旨而制定，而由法院視行為人之危險性
    格，決定應否令入勞動處所強制工作，以達預防之目的。所
    謂「有犯罪之習慣」係指對於犯罪以為日常之惰性行為，乃
    一種犯罪之習性，至所犯之罪名為何，是否同一，則非所問
    。」，最高法院94年度臺上字第6611號裁判意旨參照。
  2.本案被告自86年間起即有犯罪紀錄，其犯罪情況分述如下：
    (1)犯詐欺罪，經臺灣臺中地方法院以86年度易字第6742號判
    處拘役20日確定、(2)犯竊盜罪，經同上法院以88年度易字第
    3400號判處有期徒刑6月，經上訴本院以90年度上字第71號
    改判有期徒刑4月確定、(3)犯偽造文書、違反著作權法罪，
    經臺灣臺中地方法院以89年度易字第2358號判處有期徒刑4
    月確定、(4)犯施用毒品罪，經同上法院以89年度易字第2836
    號分別判處有期徒刑10月、6月，定應執行刑有期徒刑1年2
    月確定、(5)犯竊盜罪，經同上法院以90年度易字第3886號判
    處有期徒刑7月，經本院以91年度上易字第550號駁回上訴而
    確定、(6)犯施用毒品罪，經臺灣臺中地方法院以91年度訴字
    第212號判處有期徒刑1年確定、(7)犯竊盜罪，經同上法院以
    93年度易字第2205號判處有期徒刑9月確定、(8)犯詐欺罪，
    經同上法院以94年度易字第486號判處有期徒刑3月確定、(9)
    犯施用毒品罪，經同上法院以95年度訴字第3631號分別判處
    有期徒刑7月、7月，定應執行刑有期徒刑1年1月確定、(10)犯
    竊盜罪，經同上法院以96年度易字第1067號判處有期徒刑11
    月確定、犯竊盜罪，經同上法院以96年度易字第4883號判
    處有期徒刑7月確定、犯施用毒品罪，經同上法院以96年
    度訴字第4034號判處有期徒刑1年確定、因竊盜、強盜等
    罪，經臺灣苗栗地方法院以96年度重訴字第24號分別判處有
    期徒刑7年4月、8月、8月、7月、5月、5月、5月、5月，定
    應執行刑有期徒刑10年6月確定、犯施用毒品罪，經臺灣
    臺中地方法院以97年度訴字第2038號判處有期徒刑1年2月確
    定，有臺灣高等法院被告全國前案紀錄表在卷可按。依據上
    開前案紀錄表所顯示，被告上開犯罪紀錄均係一再犯案而無
    間斷，被告再犯本件犯罪之情況亦如出一轍，足認被告對於
    本案犯罪所生之嚴重性、危險性已屬重大，堪認已具不勞而
    獲之惡習，且欠缺以付出勞力正常工作而獲取薪資謀生之觀
    念，對於未來可能再行犯罪之機率極高，當認被告已有犯罪
    之習慣，已非單科以刑事處罰得以矯正，此種危險性格當應
    有令入勞動處所強制工作以預防被告於入監執行完畢出監後
    再行犯罪之必要。是原審判決以被告於本案所犯核具刑法第
    90條第1項要件而為強制工作之宣告等語自無違誤，被告以
    伊無宣告強制工作之必要為理提起上訴，諉無可採，並無理
    由；至於原判審決其餘認定部分，被告在本院已為自白認罪
    ，復未另提出其他有利之證據及辯解，是被告之上訴為無理
    由，應予駁回。
三、據上論斷，應依刑事訴訟法第373條、第368條，判決如主文
    。
本案經檢察官甲○○到庭執行職務。
中    華    民    國    97    年    8     月    28    日
            刑事第三庭    審判長法  官  王  增  瑜
                                法  官  蔡  紹  良
                                法  官  梁  堯  銘
上列正本證明與原本無異。
不得上訴。
                                書記官  陳  麗  玉
中    華    民    國    97    年    8     月    28    日


司法院資訊處製作；財團法人民間司法改革基金會備份。
